【裁判字號】    99,訴,360
【裁判日期】    990722
【裁判案由】    毒品危害防制條例等
【裁判全文】
臺灣板橋地方法院刑事判決               99年度訴字第360號
公  訴  人  臺灣板橋地方法院檢察署檢察官
被      告  戊○○
指定辯護人  戴銀生律師
被      告  丙○○
上列被告因毒品危害防制條例等案件，經檢察官提起公訴（98年
度偵字第26640號），本院判決如下：
    主  文
戊○○於執行審判職務之公署審判時，證人於案情有重要關係之
事項，供前具結，而為虛偽陳述，處有期徒刑拾月；又持有第一
級毒品，處有期徒刑貳年，扣案之第一級毒品海洛因壹包（淨重
參點伍貳公克，純質淨重參點零肆公克）、第二級毒品甲基安非
他命肆包（總毛重壹佰參拾參點伍陸公克、總淨重壹佰參拾點壹
貳公克）均沒收銷燬之；應執行有期徒刑貳年捌月，扣案之第一
級毒品海洛因壹包（淨重參點伍貳公克，純質淨重參點零肆公克
）、第二級毒品甲基安非他命肆包（總毛重壹佰參拾參點伍陸公
克、總淨重壹佰參拾點壹貳公克）均沒收銷燬之。
丙○○於檢察官偵查時，證人於案情有重要關係之事項，供前具
結，而為虛偽陳述，累犯，處有期徒刑肆月。
    事  實
一、戊○○基於持有第一級毒品海洛因、第二級毒品甲基安非他
    命之犯意，於不詳時間、地點，以不詳方法，同時取得海洛
    因1 包（淨重3.52公克）、第二級毒品甲基安非他命4 包（
    總淨重130.12公克），即非法持有之，於民國96年12月4 日
    15時許，同時攜帶上開海洛因1 包、第二級毒品甲基安非他
    命4 包，駕駛車號1969-FM 號自小客車，並搭載不知情之乙○○，行經臺北縣板橋市○○路○ 段19號前時，為警查獲，
    並在戊○○所穿著之上衣口袋內，扣得上開海洛因1 包、甲
    基安非他命吸食器1 個，及在上開自小客車內，扣得上開甲
    基安非他命4 包。詎戊○○因上開持有毒品案件，於同年月
    5 日經臺灣板橋地方法院檢察署訊問完結諭令交保後，為脫
    免刑責，思及丙○○與案外人陳英傑2 人積欠其債務，竟要
    求渠等出面頂替，並邀約渠等前往戊○○位於基隆市○○○
    路1 巷81號之住處見面商討相關事宜，丙○○（曾於93年間
    ，因違反毒品危害防制條例案件，經本院判處有期徒刑6 月
    ，於96年4 月15日縮刑期滿執行完畢，竟不知悔改）因戊○○不斷要求，且無力償還債務，復思及陳英傑前曾有意圖販
    賣而持有第二級毒品安非他命之前科，不宜出面頂替，乃告
    知戊○○願自己出面頂替為其脫罪，戊○○遂告知丙○○其
    遭查獲之細節及遭查扣之毒品數量、種類等事項，並於96年
    12 月19 日，於檢察官就其上開違反毒品危害防制條例一案
    訊問時，先謊稱遭查獲之毒品係丙○○所有云云，復於96年
    12月26日，帶同丙○○前往臺灣板橋地檢署接受調查，丙○○遂意圖使上開海洛因、甲基安非他命等物之持有人戊○○
    隱避，且為避免戊○○受刑事處罰，乃基於偽證之犯意，就
    扣案毒品為誰所有，戊○○知情否一事，於檢察官訊問時，
    依法具結後虛偽證稱：「（問：有無跟戊○○借車子開？）
    有，白色T0Y0TA。」、「（問：戊○○說車上有留東西是何
    東西？）4 兩硬的，一些海洛因，一顆球。」、「（問：海
    洛因放何處？）放外套口袋。」「（問：外套何人的？）是
    我的。」、「（問：安非他命放何處？）排擋鎖那邊。」、
    「（問：你是何時借車？）10月19日前幾天。」、「（問：
    何時還的？）出事那天。」、「（問：那天送丁○○去勒戒
    ，車何人開的？）我開的。」、「（問：你拿了一百多公克
    的安非他命作何用？）那時有一個客人說比較便宜，我才拿
    來自己施用，後來發現那是劣質品，所以沒有用一直放車上
    。」、「（問：你花多少錢買那些東西？）12萬及一些手飾
    。」、「（問：有無跟戊○○說東西在他車上？）沒有。」
    等語，於檢察官偵查時，就案情有重要關係事項，供前具結
    ，而為虛偽陳述，並頂替戊○○所涉違反毒品危害防制條例
    之犯行，致檢察官就戊○○違反毒品危害防制條例一案，以
    96年度偵字第29324 號、第29325 號、第29326 號為不起訴
    處分，而另以丙○○違反毒品危害防制條例案件簽分案偵辦
    ，並以97年偵緝字第1944號提起公訴，由本院以97年度易字
    第2861號案審理，而戊○○因丙○○於審判中坦承其係受戊○○所託，出面頂替，而為本院傳訊其於98年2 月19日到庭
    作證，詎戊○○竟基於偽證之犯意，依法具結後，於檢察官
    詰問時為虛偽之證稱：「（問：你當時身上穿的衣服的口袋
    內是否也有海洛因一小包？）衣服是誰的？是被告（即丙○○）的外套。」、「（問：為何在檢察官面前，96年12月5
    日內勤偵查庭，在檢察官告知你作偽證之處罰後，你具結並
    證稱該等毒品是丁○○所有？）當時我有跟檢察官這樣講，
    因為那時我車是借給丁○○及被告（丙○○）開。」、「（
    問：為何在警詢及檢察官第一次偵查時，你都沒有提到被告
    （丙○○）跟你借車，直到檢察官於96年12月19日第二次偵
    訊時你才提到被告（丙○○）？）因為丁○○之前借車給被
    告（丙○○）開，但我不知道被告（丙○○）名字，所以沒
    有跟檢察官講，且我跟被告（丙○○）不熟，丁○○跟被告
    （丙○○）比較熟，丁○○才知道被告（丙○○）名字。」
    、「（問：何時把車子借給被告（丙○○）？）是丁○○於
    96 年11 月19日勒戒前，我跟丁○○就把車子借給被告（丙○○）。大概是在當年10月下旬左右借車給被告（丙○○）
    ，詳細日期我不記得了。」、「（問：何地交車給被告？）
    車子是丁○○開出去交給被告（丙○○），地點在基隆，我
    當時沒有在現場」、「（問；交車前你有同意？）有」、「
    （問：經檢察官勘驗會面過程，你有跟丁○○說：「我那天
    開出去，我怎麼知道他們車上放的？）」（「請問你是指扣
    案的安非他命或是海洛因是被告（丙○○）放的意思？）是
    。」、「（問：被告（丙○○）在96年12月4 日當天還車給
    你？）對，還車地點在基隆住家外面。」、「（問：還車時
    手排檔處，是否有安非他命四包之紙袋？）我沒有注意。」
    等語，而於執行審判職務之公署審判時，於案情有重要關係
    之事項，供前具結，而為虛偽陳述。惟嗣後丙○○因戊○○
    不願幫其交保，復因丙○○思及女兒需照顧遂於法院審理時
    供陳實情，始為檢方知悉上情。
二、案經臺灣板橋地方法院檢察署檢察官主動簽分偵查起訴。
    理  由
壹、程序方面
一、按證人、鑑定人依法應具結而未具結者，其證言或鑑定意見
    ，不得作為證據；又被告以外之人於偵查中向檢察官所為之
    陳述，除顯有不可信之情況者外，得為證據，刑事訴訟法第
    158 條之3 、第159 條之1 第2 項分別定有明文。被告以外
    之人於偵查中向檢察官所為之陳述，立法者係以刑事訴訟法
    規定檢察官代表國家偵查犯罪、實施公訴，依法有訊問被告
    、證人、鑑定人之權，且實務運作時，偵查中檢察官向被告
    以外之人所取得之陳述，原則上均能遵守法律規定，不致違
    法取供，其可信性甚高，為兼顧理論與實務，而對被告以外
    之人於偵查中向檢察官所為之陳述，除顯有不可信之情況者
    外，得為證據。乃同法第159 條第1 項所謂得作為證據之「
    法律有規定者」之一，為有關證據能力之規定，係屬於證據
    容許性之範疇（96年度台上字第5673號參照）。被告戊○○
    及其辯護人未具體指摘證人丙○○於偵訊時之陳述有何顯不
    可信之情況，本院審酌上開證人於偵查中向檢察官所為之證
    述，於證述前業經法定具結程序具結在案，有結文（見98年
    度偵字第26640 號卷第7 頁）在卷可證，既已具結以擔保其
    證言之可信性，且其於證述過程中全程錄音錄影，並無違法
    取證等瑕疵之存在，且證據力亦未明顯偏低，以資為證據並
    無不當，應認具證據能力。
二、本件認定事實所引用之其餘卷證資料（包含文書證據、物證
    等證據），並無證據證明係公務員違背法定程序所取得，且
    被告、辯護人及檢察官對本案引用之供述證據資料之證據能
    力，並未表示爭執，被告及辯護人於審判程序中復未於言詞
    辯論終結前表示異議，且卷內之文書證據及物證等，亦無顯
    有不可信之情況與不得作為證據之情形，是本件認定事實所
    引用之所有文書證據、物證等證據，均有證據能力。
貳、實體方面
一、上開事實訊據被告丙○○坦承不諱，被告戊○○則矢口否認
    ，辯稱：甲基安非他命不是我放的，警方查獲的衣服是原本
    就放在車上，車子借給丙○○他們，是丙○○與其男友跟我
    說他們毒品放在車上忘了拿，我才去找丁○○，跟丁○○說
    我和丙○○、陳英傑他們交談之內容，並沒有要串證云云。
    被告戊○○之選任辯護人則以：被告戊○○辯解說詞反覆，
    但不得因被告不得舉證證明本身無罪，而反證毒品為被告戊○○的云云。經查：
    (一)證人即查獲本案毒品之警員甲○○證稱：96年12月4 日我
      在台北縣板橋市○○路○ 段19號前查獲車號1969- ＦＭ之
      自小客車，當時是戊○○開車，乙○○坐右前座，海洛因
      及安非他命玻璃吸食器是在戊○○下車後，在其當時所穿
      著之外套口袋內查獲，（甲基）安非他命4 包，紙袋包著
      ，藏放在車上駕駛座右方排檔手煞車的位置，且查獲當時
      戊○○先說不知道毒品是誰的，後來到分局作筆錄時才說
      是乙○○的，並沒有提到丙○○這個人，而該件被查獲放
      有毒品之上衣，戊○○穿起來很合身，因為戊○○滿瘦的
      ，所以那件上衣滿貼身的，查獲當時，上衣的外觀看起來
      就鼓鼓的，所以我們才會搜索等語。證人乙○○亦證稱：
      警方查獲置放海洛因及吸食器之衣服是戊○○開車來載我
      時就已經穿在身上等語（見本院卷第99頁、第104 頁至第
      105 頁反面）。再觀之本件查獲時之現場照片，裝置甲基
      安非他命之紙袋其袋口微開，被告戊○○所著之上衣亦明
      顯可見口袋內裝置有物品，此並有現場照片附卷足稽（見
      96年度偵字第29324 號卷第35頁）。證人甲○○所證之上
      情與查獲之照片吻合，被告及辯護人亦均表示無意見，自
      堪採信，而依常理自己口袋裝置之物品，當事人本應知悉
      ，且依常情駕車必定啟動手煞車，被告戊○○駕駛該車，
      就手煞車旁放置之物品為何物實無從委為不知，另參諸被
      告戊○○於偵查中亦自承：車號1969-FM 車子是我的，平
      常都是我在使用，我男朋友丁○○會使用，在我口袋扣到
      之第一級毒品一包（淨重3.52公克）是丁○○進去觀察、
      勒戒，他拿給我，叫我收著，車上扣到之第二級毒品甲基
      安非他命（130.12公克），也是丁○○的，那時候沒用完
      放者，在警詢時因為我男朋友有假釋之問題，我不知道能
      不能講等語明確。核與證人丁○○所證：扣案海洛因1 包
      、甲基安非他命4 包是我的等情相符（見96年度偵字第29
      324 號卷第56頁、第57頁、第80頁、本院卷第100 頁反面
      、第104 頁反面、第105 頁）。益徵被告戊○○就上開扣
      案毒品明顯知悉，並分別置放於自己穿著衣服之口袋及所
      有之車子內，顯有持有上開扣案之毒品之犯意，洵無疑義
      。
    (二)證人丁○○證稱：戊○○平常都是駕駛淺灰色的T0Y0TA的
      車子，車牌號碼我不知道，我也有一台T0Y0TA，我的那台
      借給陳英傑他們，丙○○我本來不知道名字，是因為檢察
      官訊問時我在旁邊，所以才知道丙○○的名字，我在進勒
      戒所之前有無拿安非他命給戊○○我忘了，復又改稱：有
      拿超過30公克之安非他命給戊○○，但有無超過50公克，
      我忘了云云。或證稱：（毒品）是在她（戊○○）的車上
      交給她（丙○○）的，只有用4 角型的夾鏈袋裝著，大約
      3 、4 包，因為是戊○○、陳英傑、忠傑（應係江松杰之
      誤載）還有丙○○帶我去勒戒，因為他們都有施用毒品，
      我有跟他們說看是要丟掉，或把毒品留著云云。或證稱：
      扣案毒品係丙○○之男友交給我的，又改稱：是丙○○帶
      到我家送給我的，因為女生帶比較方便，除了丙○○、陳
      英傑沒有人在場，戊○○在家但沒有看到，之後我要去勒
      戒，我再還給她（指丙○○）云云，證述前後不一，難以
      憑信，再查，檢察官偵訊時證人丙○○應訊之時間為96年
      12月26日，證人丁○○則為96年12月28日，且證人丁○○
      為單獨應訊等情，亦有偵訊筆錄在卷足稽，其證稱：因為
      檢察官訊問丙○○時我在旁邊，所以知道丙○○之名字云
      云，顯與事實不符，且所證上情復為被告丙○○當庭否認
      ，亦與被告戊○○於偵查中所證之上情齟齬，是證人丁○○上開所證自亦不足採信。
    (三)證人丙○○雖於偵查中證稱扣案毒品為其所有遺留在查獲
      當時之車上，戊○○不知道云云，惟上開證述之內容與被
      告戊○○所自承之上情齟齬，證人丙○○其後亦翻異其詞
      ，於本院審理時並證稱：我認識被告戊○○大約2 、3 年
      ，她並不知道我的真實姓名，她都叫我妹仔（台語），是
      到了她出事的隔天，她要我擔這條案子的時候，我才跟她
      說我的本名，我的男朋友陳英傑當時有積欠戊○○錢，大
      約30或40萬元，因為當時覺得欠她一個人情、也欠她錢，
      所以就同意頂替戊○○，她當時就教我說，她車上有一件
      外套，不知道是左邊還是右邊的口袋有3 包安非他命，另
      一個口袋有海洛因及吸食器，大約情形就是這樣，我或我
      男朋友陳英傑96年11月19日並沒有向戊○○借車，是在96
      年12月4 日前1 或2 個月陳英傑是有跟戊○○借過車子，
      大約借2 、3 個月左右，不過當時是借另外一部紅色T0Y0
      TA的車，不是這台，我記得那台車子是登記在丁○○的名
      下等語（見本院卷第106 頁至第108 頁）。又觀諸戊○○
      於96年12月20日至台灣基隆看守所接見丁○○之交談內容
      ：「戊○○（下稱顏）：你就說那天……你也不要說是你
      的，你就說你那天都沒有了，是她們還有在吃，呀你車…
      …我就叫她們去中和勒戒，呀去喝美沙冬，所以車借她們
      ，之前是另一台車，她們弄丟了，沒車借她們，所以開我
      那台車去，這樣你聽懂了嗎？」「丁○○（下稱賴）：呀
      ！」「顏：呀應該也會詢問你啦。」「賴：我就這樣說。
      」「顏：對呀，不是啦，不要說還她，你就說是她在吃，
      她自己在用的啦，你說你已經沒有，是她自己在吃，你說
      你已經沒有，是她自己在吃，你就說是…那天車是給她開
      走。」「賴：她什麼名字我不知道。」「顏：她姓黃，家
      庭的家，草字頭的蓉。」「賴：那個妹子喔？」「顏：對
      ，那個妹子丙○○呀，就是她呀，就是她去的。」……「
      賴：妳跟他們說了？」「顏：對，都說好了，就是那天她
      送你來勒戒後你叫我車借她們，之前車就借她們，那天她
      們送你來勒戒後你就什麼事情都不知道了。你就說知道她
      有在吃這樣子。他（檢察官）要是問你，你大致上說知道
      她有在吃，你說來了後你就都沒有了，這樣就好了。你就
      可以……呀意思說你也不行。」「賴：對，我……就好了
      。」「顏：沒有，那時候我說是你啦，你會變成持有啦，
      這樣他說不好啦，他叫我協調再找啦，我去跟他們協調，
      『李世華』（音譯）跟我說，這樣他們兩個這會成立，你
      聽懂嗎？我說這樣太……這樣不好，他們兩個就會成立，
      官司這條兩個都會成立，這樣也不好，我就跟他們倆個說
      ，那天他跟我說是他沒錯，我跟他協調，他不行，他還有
      兩次，現在是叫妹妹（丙○○）。」，明顯可知被告戊○○確實有安排丙○○為其頂罪及與丁○○就本件持有毒品
      案件勾串說詞之情事，此亦有光碟譯文在卷可稽，證人丁○○亦證稱：確實有上開談話內容等語（見本院卷第102
      頁），益徵證人丙○○於本院所證上情顯與事實相符，堪
      予採信，被告戊○○及其辯護人所辯上情，顯均不足採信
      。
    (四)按刑法上之偽證罪，不以結果之發生為要件，一有偽證行
      為，無論當事人是否因而受有利或不利之判決，均不影響
      其犯罪之成立。而該罪所謂於案情有重要關係之事項，則
      指該事項之有無，足以影響於裁判之結果者而言（最高法
      院71年台上字第8127號判決）。又偽證罪之構成，以於執
      行審判職務之公署或於檢察官偵查時對於案情有重要關係
      之事項，供前或供後具結，而為虛偽之陳述為要件，所謂
      虛偽之陳述，係指與案件之真正事實相悖，而足以陷偵查
      或審判於錯誤之危險者而言（69年台上字第2427號判決）
      。而所扣案之毒品由誰持有，被告戊○○知情否，涉持有
      持品等情節之判斷有關，自屬於案情有重要關係，而足以
      影響於裁判之認定結果之事項，是被告2 人顯就案情重要
      關係之事項為不實證述，並於供前具結，亦有渠等具結結
      文（見96年度偵字第29324 號偵查卷第71頁、97年度易字
      第2861號卷第149 頁）附卷可按。
    (五)被告戊○○持有上開之毒品，經送法務部調查局鑑驗，其
      中送驗檢品1 包含第一級第6 項毒品海洛因成分，淨重3.
      52公克（空包裝總重0.26公克），純度86.38 ％，純質淨
      重3.04公克，及送驗證物安非他命4 包（總毛重133.56公
      克、總淨重130.12公克），編號A 至D ，經檢視均為白色
      晶體，外觀型態均相似，隨機抽取編號D 鑑定，1.淨重34
      .68 公克，取0.12公克鑑定用罄，餘34.56 公克。2.檢出
      二級毒品「甲基安非他命」、「毒品先驅原料麻黃鹼等成
      分。3.測得甲基安非他命純度約71％，麻黃鹼純度約8％
      。此有法務部調查局96年12月23日調科壹字第0962308344
      0 號該局鑑定書及內政部警政署刑事警察局97年1 月8 日
      刑鑑字第0960186218號鑑定書在卷可考。
    (六)綜上，本件事證已明，被告戊○○及其辯護人聲請傳喚江
      松杰，證明96年12月6 日被告2 人與陳英傑到江松杰家中
      ，江松杰說東西（毒品）是陳英傑的之部分，惟扣案毒品
      誰所持有，已經本院查證明確，被告丙○○亦證稱不知道
      陳英傑有與江松杰談話乙事在卷，本院認核無必要，被告
      2 人犯罪事證明確，均應予依法論科。
二、新舊法比較：按行為後法律有變更者，適用行為時之法律。
    但行為後之法律有利於行為人者，適用最有利於行為人之法
    律，刑法第2條第1項定有明文。又按毒品危害防制條例部分
    條文修正，業經總統於98年5月20日以華總一義字第0980012
    5141號令公布，被告戊○○行為後，毒品危害防制條例第11
    條已有變更。修正前毒品危害防制條例第11條第2 項、第4
    項規定為：「持有第二級毒品者，處二年以下有期徒刑、拘
    役或新臺幣三萬元以下罰金。」、「持有毒品達一定數量者
    ，加重其刑至二分之一，其標準由行政院定之。」修正後毒
    品危害防制條例第11條第2 項、第4 項規定為：「持有第二
    級毒品者，處二年以下有期徒刑、拘役或新臺幣三萬元以下
    罰金。」、「持有第二級毒品純質淨重二十公克以上者，處
    六月年以上五年以下有期徒刑，得併科新臺幣七十萬元以下
    罰金。」被告持有之第二級毒品甲基安非他命驗前純質淨重
    約98.57 公克，合於毒品危害防制條例修正前加重二分之一
    之要件（詳如後述），最高法定刑為有期徒刑三年，比較新
    舊法，以修正前之毒品危害防制條例較有利於被告。
三、按修正前毒品危害防制條例第11條第4 項規定持有毒品達一
    定數量者，加重其刑至2 分之1 ，其標準由行政院定之。而
    行政院於93年1 月7 日訂定轉讓持有毒品加重其刑之數量標
    準，該標準第2 條第1 項第1 款、第2 款明定持有第一級毒
    品達淨重5 公克以上者、持有第二級毒品達淨重10公克以上
    者，加重其刑至2 分之1 。經查，本件被告戊○○所持有第
    二級毒品甲基安非他命合計驗前純質淨重約98.57 公克，已
    達上述持有加重之標準，自應依上開規定加重其刑。
四、核被告戊○○所為，係犯毒品危害防制條例第11條第1 項之
    持有第一級毒品罪及修正前同條例第2 項、第4 項之加重持
    有第二級毒品罪（公訴意旨認被告戊○○所為，係犯毒品危
    害防制條例第4 條第2 項之販賣第二級毒品罪云云，僅以證
    人丙○○證稱：聽到被告戊○○與人談電話，好像是要交易
    毒品，及查獲之扣案毒品為據。惟查，證人丙○○於本院審
    理時亦證稱：有說戊○○開車是要做毒品交易，是個人猜測
    之詞等語在卷（見本院卷第107 頁反面），且本案並無查獲
    購買毒品之對象及販賣毒品之相關證物，而持有毒品之原因
    本種種不一，或自己施用，或轉讓，或意圖販賣而持有，或
    單純持有，或販賣，自難僅以查獲毒品即推認被告戊○○有
    販賣毒品自明，是此部分起訴尚有未洽，惟因販賣毒品之行
    為與持有毒品之行為，其間有吸收犯之實質上一罪關係，如
    被告所為僅屬持有毒品之行為，而非販賣毒品之行為，此乃
    犯罪事實之減縮，本院仍應就其持有毒品之犯行予以審究）
    。就被告戊○○虛偽證述之部分，另犯刑法第168 條於執行
    審判職務之公署審判時，證人於案情有重要關係之事項供前
    具結而為虛偽陳述罪。被告丙○○所為，係犯刑法第168 條
    之偽證罪及同法第164 條第2 項之頂替罪。被告戊○○同時
    持有第一級毒品海洛因、第二級毒品甲基安非他命之行為，
    為想像競合犯，應從一重持有第一級毒品罪處斷。被告丙○○所犯頂替人犯及偽證犯行間，係一行為觸犯上開2 罪名之
    想像競合犯，應從一較重之偽證罪論處。被告戊○○所犯上
    開偽證罪及持有第一級毒品罪間，犯意各別，行為互殊，應
    分論併罰。被告丙○○就其虛偽證述之案件於審理中自白犯
    罪，應依刑法第172 條規定減輕其刑。被告丙○○曾於93年
    間，因違反毒品危害防制條例案件，經本院判處有期徒刑6
    月，於96年4 月15日縮刑期滿執行完畢，有台灣高等法院被
    告前案紀錄表在可查，其於5 年內再犯本件有期徒刑以上之
    罪，為累犯，應依法加重其刑，並先加後減之。爰審酌被告
    2 人偽證之犯行影響國家司法權之行使，所生之損害，及渠
    等之素行、犯罪之動機、目的、手段、生活狀況，被告戊○○安排頂替串證，事後復不知悔改，被告丙○○其後陳述真
    相，犯後態度良好，公訴人就被告黃佳蓉之求刑稍嫌過重等
    一切情狀，量處如主文所示之刑，並就戊○○之部分定其應
    執行之刑。扣案上開毒品海洛因1 包（淨重3.52公克，純質
    淨重3.04公克）、甲基安非他命（總淨重130.12公克、驗前
    純質淨重98.57 公克），為查獲之毒品，而扣案上開用以包
    裝毒品之包裝袋計5 只，其分裝攜帶毒品之用，因已與包裝
    其內之毒品無法分離，均應依毒品危害防制條例第18條第1
    項前段規定一併沒收銷燬之；另查獲當時之其他扣案物品，
    與本案無關，自不予沒收之。
五、據上論斷，應依刑事訴訟法第299 條第1 項前段，毒品危害
    防制條例第11條第1 項、修正前同條例第 2項、第4 項、第
    18條第1 項前段、刑法第168 條、第164 條第2 項、第172
    條、第55條、第47條第1 項、第51條第5 款、刑法施行法第
    1 條之1 ，判決如主文。
本案經檢察官賴建如到庭執行職務。
中    華    民    國    99    年    7     月    22    日
                  刑事第四庭    審判長法  官  樊季康
                                      法  官  劉元斐
                                      法  官  徐子涵
上列正本證明與原本無異。
如不服本判決，應於判決送達後10日內敘明上訴理由，向本院提
出上訴狀 (應附繕本) ，上訴於臺灣高等法院。其未敘述上訴理
由者，應於上訴期間屆滿後20日內向本院補提理由書「切勿逕送
上級法院」。
                                      書記官  張桐嘉
中    華    民    國    99    年    7     月    23    日
附錄本案論罪科刑法條全文：
附錄論罪科刑法條
毒品危害防制條例第11條
持有第一級毒品者，處 3 年以下有期徒刑、拘役或新臺幣 5 萬
元以下罰金。
持有第二級毒品者，處 2 年以下有期徒刑、拘役或新臺幣 3 萬
元以下罰金。
持有專供製造或施用第一、二級毒品之器具者，處 1 年以下有
期徒刑、拘役或新臺幣 1 萬元以下罰金。
持有毒品達一定數量者，加重其刑至二分之一，其標準由行政院
定之。
中華民國刑法第164條
藏匿犯人或依法逮捕拘禁之脫逃人或使之隱避者，處 2 年以下
有期徒刑、拘役或 5 百元以下罰金。
意圖犯前項之罪而頂替者，亦同。
中華民國刑法第168條
於執行審判職務之公署審判時或於檢察官偵查時，證人、鑑定人
、通譯於案情有重要關係之事項，供前或供後具結，而為虛偽陳
述者，處 7 年以下有期徒刑。

司法院資訊處製作；財團法人民間司法改革基金會備份。
